【裁判字號】    98,上訴,722
【裁判日期】    980729
【裁判案由】    毒品危害防制條例
【裁判全文】
臺灣高等法院臺南分院刑事判決
上  訴  人
即  被  告  甲○○
                    (現於臺灣臺南監獄臺南分監執行中)
上列上訴人即因毒品危害防制條例案件，不服臺灣臺南地方法院
97年訴字第2084號中華民國98年5月27日第一審判決（起訴案號
：臺灣臺南地方法院檢察署97年毒偵字第2505號），提起上訴，
本院判決如下：
    主      文
上訴駁回。
    事      實
一、甲○○前於民國（下同）95年間，曾因毒品案件，經臺灣臺
    南地方法院裁定送觀察、勒戒，而於96年2月12日因無繼續
    施用傾向而執行完畢出所；另因竊盜案件，經臺灣臺南地方
    法院判處有期徒刑3月確定，而於96年5月11日縮刑期滿執行
    完畢。詎甲○○仍未戒除毒癮且不知悔改，又於97年8月29
    日，在臺南縣永康市○○街74巷25號住處，施用第二級毒品
    甲基安非他命1次。嗣又另行起意，於97年9月1日下午3時許
    ，在臺南縣永康市○○○路永康市農會廁所內，施用第一級
    毒品海洛因1次，而於該日下午4時20分許，在臺南縣永康市
    ○○街156號前，為警臨檢查獲持有海洛因3小包（驗餘淨重
    合計0.36公克）。
二、案經臺南市警察局第一分局移送臺灣臺南地方法院檢察署檢
    察官偵查起訴。
    理      由
壹、程序方面：
    本件上訴人即被告所犯為死刑、無期徒刑、最輕本刑為三年
    以上有期徒刑以外之罪，被告於本院審理中就被訴事實為有
    罪之陳述，經本院審判長告知簡式審判程序之旨，並聽取公
    訴人、被告之意見後，合議庭認為適宜，依刑事訴訟法第二
    百七十三條之一第一項規定，裁定進行簡式審判程序，則有
    關本件證據調查，不受刑事訴訟法第一百五十九條第一項、
    第一百六十一條之二、第一百六十一條之三、第一百六十三
    條之一及第一百六十四條至第一百七十條規定之限制，先此
    敘明。
貳、實體方面：
一、訊據被告甲○○於本院審理中坦承上開施用第一級毒品海洛
    及第二級毒品安非他命之事實，並有台南市警察局第一分局
    送驗尿液及年籍對照表、現場照片及證物照片共8張、扣案
    之海洛因3包、詮昕科技股份有限公司97年9月19日濫用藥物
    尿液檢驗報告及行政院衛生署藥物食品檢驗局（81）藥檢壹
    字第001156號函及法務部調查局濫用藥物實驗是鑑定書附卷
    可稽。本院經核被告自白與事實相符，自可採為證據，故本
    案事證明確，被告施用第一、二級毒品犯行，應堪認定。
二、核被告所為，係犯毒品危害防制條例第10條第1項之施用第
    一級毒品罪及同條第2項之施用第二級毒品罪。其所犯上開
    兩罪嫌間，犯意各別，罪名互殊，應予分論併罰。再查被告
    於95年間，曾因竊盜案件，經臺灣臺南地方法院以95年度簡
    字第3120號判決判處有期徒刑3月確定，而於95年5月11日縮
    刑期滿，有臺灣高等法院被告前案紀錄表附卷可稽，被告於
    5 年以內，故意再犯本件有期徒刑以上之罪，為累犯，應依
    刑法第47條第1項規定加重其刑。
三、原審適用毒品危害防制條例第10條第1項、第2項、第18 條
    第1項，刑法第11條前段、第47條第1項之規定，並審酌被告
    犯罪之動機、目的、手段，犯罪時所受之刺激及其品性、生
    活狀況、智識程度、犯罪所生之損害，及犯罪後態度等一切
    情狀，分別就施用第二級毒品部分，量處有期徒刑陸月（
    97年8月29日施用)；又就施用第一級毒品部分，量處有期徒
    刑壹年（97年9月1日施用)。又以扣案疑似毒品之白色粉末3
    包，經鑑定結果，乃為第一級毒品海洛因（驗餘淨重0.36公
    克），有前揭法務部調查局濫用藥物實驗室鑑定書卷內可參
    ，應依毒品危害防制條例第18條第1項之規定沒收銷燬之等
    情，本院經核其認事用法，均無不當，量刑亦稱妥適。被告
    上訴意旨，認原審量刑過重云云，為無理由，應予駁回。
四、又本件因被告僅對臺灣臺南地方法院97年訴字第2084號（起
    訴案號：臺灣臺南地方法院檢察署97年毒偵字第2505號）部
    分上訴，另98年訴字第479號於98年2月2日施用第一級毒品
    經判處有期徒刑一年部分未上訴，此部分已先確定，因有部
    分尚未確定，俟全部確定後再由檢察官聲請定執行刑，併此
    明。
據上論結，應依刑事訴訟法第368條，判決如主文。
本案經檢察官李傳來到庭執行職務。
中    華    民    國    98    年    7     月    29    日
                  刑事第五庭    審判長法  官  楊明章
                                      法  官  戴勝利
                                      法  官  顏基典
以上正本證明與原本無異。
施用第一級毒品部分如不服本判決，應於收受送達後10日內向本
院提出上訴書狀，其未敘述上訴理由者，並得於提起上訴後10日
內向本院補提理由書（均須按他造當事人之人數附繕本）「切勿
逕送上級法院」。
其餘部分不得上訴。
                                      書記官  呂嘉文
中    華    民    國    98    年    7     月    29    日
【附錄】本判決論罪科刑法條：
 毒品危害防制條例第10條第1 項、第2 項
 施用第一級毒品者，處六月以上五年以下有期徒刑。
 施用第二級毒品者，處三年以下有期徒刑。


司法院資訊處製作；財團法人民間司法改革基金會備份。
